臺灣高等法院刑事判決
110年度重上更一字第13號
上  訴  人  
即  被  告  史明潔

上列上訴人因違反商業會計法等案件，不服臺灣桃園地方法院10
4年度重訴字第34號，中華民國108年7月5日第一審判決（起訴案
號：臺灣桃園地方檢察署103年度偵字第19265號、104年度偵字
第11083號），提起上訴，本院判決後經最高法院撤銷發回，本
院判決如下：
    主  文
原判決關於史明潔部分撤銷。
史明潔犯如附表一至附表十四所示之罪，各處如附表一至附表十
四「宣告刑」欄所示之刑。應執行有期徒刑拾月，如易科罰金，
以新臺幣壹仟元折算壹日。
    犯罪事實
一、史明潔與香港籍成年男子「戴雲豪」（年籍不詳）原為同居
    關係，「戴雲豪」於民國95年6 月間某日起擔任「弘暘科技
    有限公司」（址設高雄市○○區○○路000 號，下稱弘暘公司）
    之實際負責人，並開立弘暘公司之統一發票，而為商業會計
    法所稱之主辦會計人員。史明潔與「戴雲豪」均知悉統一發
    票係商業會計法所稱之會計憑證，不得為不實內容之填載，
    竟共同基於虛開統一發票、幫助他人逃漏營業稅捐之犯意聯
    絡，於95年8 月至97年12月（起訴書誤植為95年7 月至98年
    6 月）期間，明知弘暘公司未與附表一至十四所示公司為交
    易，卻以弘暘公司名義虛偽開立如附表一至十四所示無實際
    交易之統一發票（共計162 張），交付予附表一至十四所示
    之文弓企業有限公司（下稱文弓公司）、海輝國際有限公司
    （下稱海輝公司）、寶威國際有限公司（下稱寶威公司）、
    新富國際股份有限公司（下稱新富公司）、坤讚企業有限公
    司（下稱坤讚公司）、英嘉生化科技材料股份有限公司（下
    稱英嘉公司）、同原工程有限公司（下稱同原公司）、鴻嘉
    國際實業有限公司（下稱鴻嘉公司）、稟科企業有限公司（
    下稱稟科公司）、德記國際實業有限公司（下稱德記公司）
    、天河國際有限公司（下稱天河公司）、德暉國際有限公司
    （下稱德暉公司）、綠能聯合能源科技股份有限公司（下稱
    綠能公司）、三來興業有限公司（下稱三來公司）、凱閎國
    際實業有限公司（下稱凱閎公司）、冠鈺科技有限公司（下
    稱冠鈺公司）、萬喜廣告有限公司（下稱萬喜公司）、宏嘉
    興業有限公司（下稱宏嘉公司）、達斯特有限公司（下稱達
    斯特公司）、寶勝國際事業有限公司（下稱寶勝公司）、亞
    洲多寶生物科技股份有限公司（下稱亞洲多寶公司）、天霖
    實業有限公司（下稱天霖公司）、偉達興企業有限公司（下
    稱偉達興公司）、易吉購國際股份有限公司（下稱易吉購公
    司）、願景于有限公司（下稱願景于公司）、卉政企業有限
    公司（下稱卉政公司）、久菖實業有限公司（下稱久菖公司
    ）等公司（交付予各該公司之統一發票、月份、字軌號碼、
    銷售額等節，詳如附表一至十四所載），同時以此方式幫助
    文弓公司、寶威公司、英嘉公司、同原公司、鴻嘉公司、德
    記公司、天河公司、三來公司、冠鈺公司、達斯特公司、亞
    洲多寶公司、天霖公司、偉達興公司、願景于公司、卉政公
    司、久菖公司持上開統一發票充作進項憑證，申報扣抵銷項
    稅額之營業稅（其中附表三編號1 之QU00000000號發票未據
    英嘉公司提出扣抵），因而逃漏營業稅共計新臺幣（下同）
    134萬4716元（上開各營業人各期因而逃漏之營業稅額詳如
    附表一至九、附表十一至十四所載），足生損害於稅捐稽徵
    機關對於稅捐稽徵課徵之正確性及公平性。
二、案經臺灣桃園地方檢察署檢察官簽分偵查起訴。
　　理  由
壹、程序部分
一、按刑事訴訟法第159條第1項雖規定，被告以外之人於審判外
    之言詞或書面陳述，除法律有規定外，不得作為證據。惟同
    法第159條之5第1、2項已規定，經當事人於審判程序同意作
    為證據，法院審酌該言詞陳述或書面陳述作成時之情況，認
    為適當者，亦得為證據。又當事人、代理人或辯護人於法院
    調查證據時，知有第159條第1項不得為證據之情形，而未於
    言詞辯論終結前聲明異議者，視為有前項之同意（指同條第
    1項之同意作為證據），此乃第159條第1項所容許，得作為
    證據之例外規定之一。本案所據以認定被告犯罪事實之供述
    證據，檢察官、被告於言詞辯論終結前，均未就上開證據主
    張有刑事訴訟法第159條第1項不得為證據之情形，本院復審
    酌各該證據作成時並無違法及證明力明顯過低之瑕疵等情況
    ，認為適當，是未爭執之供述證據，具有證據能力。
二、本案資以認定犯罪事實之非供述證據，均與本案事實具有自
    然關聯性，且核屬書證、物證性質，又無事證足認有違背法
    定程式或經偽造、變造所取得等證據排除之情事，復經本院
    依刑事訴訟法第164條、第165條踐行物證、書證之調查程序
    ，檢察官、被告對證據能力均未爭執，具有證據能力。
貳、實體部分
一、本院認定犯罪事實所憑之證據及理由
　　上述犯罪事實，業據上訴人即被告史明潔（下稱被告）固供
    述與「戴雲豪」原為同居關係之事實，惟矢口否認有違反商
    業會計法、稅捐稽徵法之犯行，辯稱：我沒有涉入弘暘公司
    的經營，弘暘公司的發票、稅務都不是我處理的，我只是受
    託攜帶相關之發票簿交付會計記帳人員，對發票記載內容並
    不知曉，自無從知悉發票之記載與實際經營之內容是否相符
    云云。然查：
　㈠「戴雲豪」為弘暘公司實際負責人，且為主辦會計人員
　　「戴雲豪」於95年6月間某日起擔任弘暘公司（址設高雄市○
    ○區○○路000號）之實際負責人，並為弘暘公司主辦會計人員
    ，負責對外開立統一發票等事實，有以下證據可資佐證：
　⒈依商業會計法第五條規定，商業會計事務之處理，應設置會
    計人員辦理之。明白揭露公司企業不僅應設置會計人員，且
    對公司之重要性且具備特殊法定地位。依該條規定，企業會
    計人員可區分為專任會計人員及委任會計人員：專任會計人
    員之範圍，可以區分為主辦會計人員與經辦會計人員兩類，
    由於商業會計法並未對主辦會計人員與經辦會計人員有明確
    定義，但依經濟部84年9月20日經84商224114號函示，「主
    辦會計人員」係指公司會計事務之主要負責人。「戴雲豪」
    為弘暘公司會計事務之主要負責人，有以下證人證述足證：
　⑴證人游峻復之證述
　  證人即附表十二編號1亞洲多寶公司員工游峻復於本院審理
    時證述：關於弘暘公司所有的發票、業務往來我是與戴雲豪
    聯繫，我記得有幾個月是戴雲豪當我的面記載的，我也因為
    用這個方式沖發票而被判刑，他當場都會寫我需要多少就寫
    給我。除了當場寫，其他的是戴雲豪會送過來給我等語（見
    本院卷二第9至10頁）。
　⑵證人周永鴻之證述
　　證人周永鴻於偵查中即證述：我是鴻嘉國際實業有限公司實
    際負責人，之前涉案的相關公司都與弘暘科技有限公司有進
　　銷項的往來部分，我只是報稅，都是戴雲豪提供發票給我，
    我就報稅，不會去管有無實際交易，當時戴雲豪交給我的發
    票進銷項筆跡皆相同，都是我有經手公司記帳，所以我坦承
    之前判決的三三發企業有限公司、勁享國際事業有限公司、
    凱閎國際實業有限公司、尚尚國際有限公司、鴻嘉國際實業
    有限公司、寶勝國際事業有限公司、詠勝國際企業有限公司
    、寶威國際有限公司、宏嘉興業有限公司，但本件發票我都
    轉交給戴雲豪，不是我記帳、報稅的，上開判決弘暘公司在
    涉案期間進銷項公司發票，我全部交給戴雲豪統籌處理等語
    （見103偵19265卷第112頁、第160至161頁）；復於本院審
    理時證述：我確實有成立一家鴻嘉公司，弘暘公司的發票從
    頭到尾都是戴雲豪跟謝震翰拿來的。當初我不知道戴雲豪的
    本名，只是叫他「老戴」。我將弘暘公司轉讓出去之後是戴
    雲豪來辦理手續的，公司登記名義人是謝震翰，但是實際是
    戴雲豪在控制，綠能公司本身沒有實際營運，綠能公司跟弘
    暘公司買貨的發票都是都是戴雲豪給我的。一開始我並不知
    道這是不實的發票，是後來發現字跡都一樣，才知道這些都
    是不實的發票，我認為應該是戴雲豪的字跡，因為戴雲豪有
    在我公司開過發票，我認為是一樣的。當時交接我都是交給
    謝震翰，我記得第一次謝震翰、戴雲豪和被告有在場，但是
    被告只是在旁邊聊天，第二次正式交所有資料的時候是交給
    哪一位我沒有印象、被告沒有在場，但是錢是戴雲豪交的等
    語（見本院卷二第14至16頁）。
　⑶證人胡玉美
　　證人即周永鴻公司員工胡玉美於原審審理時證稱：他們來辦
    交接業務的時候，史明潔、戴先生（指戴雲豪）及弘暘公司
    的負責人來辦理弘暘公司的交接業務，因為當時我有列一張
    交接清單，交接清單裡面有列出需要發票章、負責人章、購
    票證、發票、公司的股東名冊、會議記錄、大小章、章程等
    ，當時弘暘公司負責人好像是謝先生，史明潔跟戴先生有出
    面移轉弘暘公司，我們把一整套的公司資料直接的轉移給史
    明潔與戴先生，這些東西當天就全部交清給他們等語（見原
    審卷二第73頁反面至74頁）。　
　⑷被告之供述
　　被告於偵查中供稱：是我委託劉秀臣領弘暘的購票證及記帳
    ，弘暘每期的發票也是戴雲豪交給我，我再交給劉秀臣等情
    （見103偵19265卷第227頁反面），復於原審供稱：戴雲豪
    、謝震翰是從會計師周永鴻處購得弘暘公司，在高雄時僅看
    到戴雲豪在整理以弘暘公司名義開立的發票，發票應該都是
    戴雲豪處理的，有看過戴雲豪開發票，貨到了有出貨單我會
    蓋章，貨款部份是戴雲豪處理，開發票時要蓋哪些章跟怎麼
    開，這些都是下班以後戴雲豪、謝震翰他們自己研究等語（
    見原審卷一第85頁、第102頁；原審卷三第133至134頁），
    復參以被告向財政部高雄市國稅局說明弘暘公司之營業狀況
    皆由戴雲豪負責，亦有說明書在卷可參（見財政部高雄市國
    稅局刑事案件告發資料卷夾一第164頁）。
　⑸此外，被告之子尹建文，於97年3月至同年10月任職於弘暘公
    司擔任業務員，亦指出公司會計係由戴先生擔任等情，亦有
    財政部高雄市國稅局調查問卷在卷可參（見財政部高雄市國
    稅局刑事案件告發資料卷夾一第210頁），並有新北市政府
    新北府經司字第1055129654號函暨所附弘暘公司設立及歷次
    變更登記表影本1份在卷可稽（見原審卷一第43至55頁反）
    。
　⒉上開證述及書證，足認「戴雲豪」於95年6月間某日起擔任弘
    暘公司之實際負責人，並為弘暘公司主辦會計人員，負責對
    外開立統一發票等事實，堪信為真實。
  ㈡「戴雲豪」知悉統一發票係商業會計法所稱之會計憑證，不
    得為不實內容之填載，且明知弘暘公司未與附表一至十四所
    示公司為交易，竟基於虛開統一發票、幫助他人逃漏營業稅
    捐之犯意，於95年8月至97年12月期間，以弘暘公司名義虛
    偽開立如附表一至十四所示無實際交易之統一發票（共計16
    2張），交付予附表一至十四所示之公司（交付予各該公司
    之統一發票、月份、字軌號碼、銷售額等節，詳如附表一至
    十四所載），同時以此方式幫助文弓公司、寶威公司、英嘉
    公司、同原公司、鴻嘉公司、德記公司、天河公司、三來公
    司、冠鈺公司、達斯特公司、亞洲多寶公司、天霖公司、偉
    達興公司、願景于公司、卉政公司、久菖公司持上開統一發
    票充作進項憑證，申報扣抵銷項稅額之營業稅（其中附表三
    編號1之QU00000000號發票未據英嘉公司提出扣抵），因而
    逃漏營業稅共計134萬4716元（上開各營業人各期因而逃漏
    之營業稅額詳如附表一至九、附表十一至十四所載），證據
    如下：
  ⒈「戴雲豪」於上開期間以弘暘公司名義開立如附表一至十四
    所示之統一發票交予附表一至十四所示營業人，同時以此方
    式幫助文弓公司、寶威公司、英嘉公司、同原公司、鴻嘉公
    司、德記公司、天河公司、三來公司、冠鈺公司、達斯特公
    司、亞洲多寶公司、天霖公司、偉達興公司、願景于公司、
    卉政公司、久菖公司持上開統一發票充作進項憑證，申報扣
    抵銷項稅額之營業稅（其中附表三編號1之QU00000000號發
    票未據英嘉公司提出扣抵）等節，有弘暘公司之專案申請調
    檔查核清單（銷項）、申報書（按年度）跨中心查詢資料、
    95年8月至97年12月之營業人銷售額與稅額申報書、營業人
    進銷項交易對象彙加明細表（銷項去路）、附表一至十四所
    示營業人之營業稅稅籍資料查詢作業、營業人進銷項交易對
    象彙加明細表（進項來源、銷項去路）各1份存卷可參（見
    財政部高雄市國稅局刑事案件告發資料卷夾一第23至55、63
    至67頁，財政部高雄市國稅局刑事案件告發資料卷夾四第72
    4、726至734、742至745、767、789、814至817、824至833
    、838至842、845、861至868、876、898至906、913至916、
    930、948至951頁，財政部高雄市國稅局刑事案件告發資料
    卷夾五第956至959、975至985、1003、1037至1047、1053至
    1057、1060、1080至1092、1101至1110、1117、1133至1139
    頁）。
  ⒉由弘暘公司所開立如附表一至十四所示之發票，分別有附表
    十五所示之異常狀況，有高雄市國稅局101年11月7日財高國
    稅審四字第1018001061號刑事案件告發書1份在卷可查（見
    高雄地檢署101年度他字第9379號卷第9至15頁）。又證人即
    亞洲多寶公司員工游峻復於本院證稱並無實際跟弘暘公司進
    貨等語（見本院卷二第12頁），鴻嘉公司負責人即被告周永
    鴻於原審審理中供稱：「以身為鴻嘉公司負責人的身分，我
    知道收到弘暘公司的發票是假發票，沒有真實的交易」等語
    （見原審卷二第173頁），復於本院審理證稱：綠能公司本
    身沒有實際營運，綠能公司跟弘暘公司買貨的發票都是戴雲
    豪給我的等情（見本院卷二第12頁）。復依前揭刑事案件告
    發書所載，弘暘公司於案發期間之主要進項來源亦多有異常
    狀況（見高雄地檢署101年度他字第9379號卷第4至9頁），
    且弘暘公司與前述大多數進銷對象營業人彼此間均有明顯循
    環交易情形，有弘暘公司之進銷交易列管結果之循環交易對
    象列表1份附卷可參（見財政部高雄市國稅局刑事案件告發
    資料卷夾五第1146至1150頁），弘暘公司之稅籍復經註記為
    「開立不實統一發票營業人」，有高雄市國稅局105年6月8
    日財高國稅審四字第1052106357號函暨檢附弘暘公司稅籍資
    料各1份存卷可查（見原審卷一第96至97頁）。
　⒊綜上足徵弘暘公司所開立如附表一至十四所示之統一發票，
    均無實際交易而屬虛偽填製。是被告史明潔辯稱：弘暘公司
    有實際進行交易云云，核與卷存事證不符，尚難憑採。
  ㈢逃漏稅捐數額計算
　　按稅捐稽徵法上之逃漏稅捐罪，係屬結果犯，須有逃漏應繳
    納之稅捐之結果發生，始足構成；而行為人虛設公司、行號
    ，為製造該虛設公司、行號確有營業之假象，乃與其他虛設
    公司、行號彼此間對開發票，或自有實際營業而無實際銷售
    貨物或勞務之公司、行號取得發票，因該虛設公司、行號並
    無實際營業行為，即無逃漏營業稅捐之可言。海輝公司、坤
    讚公司、德暉公司、綠能公司、凱閎公司、宏嘉公司、寶勝
    公司等7間公司均屬虛設行號等情，有弘暘公司涉嫌取得及
    開立不實發票明細表、海輝公司、坤讚公司、德暉公司、綠
    能公司、寶勝公司之營業稅稅籍資料查詢作業、臺灣臺北地
    方法院（下稱臺北地院）102年度簡字第3334號判決、103年
    度審訴字第358號判決各1份附卷可稽（見財政部高雄市國稅
    局刑事案件告發資料卷夾一第8至10頁，財政部高雄市國稅
    局刑事案件告發資料卷夾四第845、876、930頁，財政部高
    雄市國稅局刑事案件告發資料卷夾五第1003頁、第1060頁，
    103偵19265號卷第26至34、68至71頁）。是上開7間公司於
    附表一至十一所示期間，實難認為確有真實營業行為而需繳
    納營業稅。準此，弘暘公司開立予上開7間公司之統一發票
    縱有不實，而經各該營業人於附表一至十四所示各期營業稅
    申報期間內向稅捐稽徵機關申報扣抵銷項稅額等情，惟該等
    營業人既無實際營業，自不生逃漏營業稅之結果。又寶威公
    司、新富公司、鴻嘉公司、稟科公司、德記公司、天河公司
    、三來公司、冠鈺公司、萬喜公司、亞洲多寶公司、天霖公
    司、易吉購公司、願景于公司、久菖公司等14間公司於附表
    二至三、附表六至九、附表十一至十四所示期間，分別有如
    各該附表所示之留抵稅額可供扣減，有高雄市國稅局108年2
    月22日財高國稅審四字第1080102460號函暨所附上開14間公
    司於上述前間之專案調檔清冊各1份存卷可查（見105重訴38
    卷一第175、178至180、182至184、188至195頁反），則該
    等部分亦不生實際逃漏營業稅之結果。準此，本案弘暘公司
    幫助他人逃漏稅捐之實際數額，應為附表一至十四「實際逃
    漏營業稅額」欄之總和，共計134萬4716元（計算式：2萬76
    28元+4萬889元+7萬1551元+14萬7153元+2萬4684元+6萬2063
    元+6萬2148元+17萬5919元+7萬8845元+13萬1796元+23萬919
    6元+6萬5611元+21萬7233元=134萬4716元）。
  ㈣被告史明潔就本案犯行，與「戴雲豪」有犯意聯絡及行為分
    擔之事實，認定如下：
  ⒈證人周永鴻於偵查及原審審理中均供稱：「當初我受陳慶家
    委託辦理弘暘公司的設立登記，但沒多久我就聯絡不上陳慶
    家，後來林文輝來找我，並告知弘暘公司不營運了，請我將
    弘暘公司轉讓給別人，以轉讓的價金來支付積欠的記帳費用
    ，之後『戴雲豪』說要購買弘暘公司，並將負責人登記為謝震
    翰，辦完手續後，我就把已領的發票與發票章交給『戴雲豪』
    ，之後『戴雲豪』帶史明潔來繳尾款，他們列了個清單，並叫
    我把清單上的東西給他們，之後委由高雄的事務所記帳；我
    於95年6月間將弘暘公司轉讓給『戴雲豪』、謝震翰時，史明
    潔也在場，史明潔應該也知道弘暘公司的營運狀況，因為弘
    暘公司的報稅事務是由史明潔處理，且當時史明潔與『戴雲
    豪』同居，弘暘公司報表裡也有史明潔的兒子尹建文、尹政
    文在弘暘公司領薪資的紀錄」等語（見103偵19265號卷第18
    至19頁，原審卷一第69至第70頁反、78至79頁、原審卷二第
    3頁）。
  ⒉觀諸周永鴻上開供述，就史明潔與「戴雲豪」一同到場辦理
    弘暘公司轉讓相關事務、弘暘公司轉讓後係由史明潔處理報
    稅事務等情，核與證人胡玉美於偵查及原審審理中均證稱：
    「辦理弘暘公司轉讓業務時，史明潔和『戴雲豪』、謝震翰一
    起到周永鴻臺北市的事務所，當時我有列一張交接清單，交
    接清單裡面有列出需要發票章、負責人章、購票證、發票、
    公司的股東名冊、會議記錄、大小章、章程等，我把一整套
    的公司資料直接交付給史明潔與『戴雲豪』，這些東西當天就
    全部交給他們，轉讓的價金也是由『戴雲豪』、史明潔以現金
    付清，後續的變更登記等事項都不是我去送件」等語（見10
    3偵978號卷第75頁反面，105重訴38卷一第86至89頁反），
    及證人劉秀臣於原審審理中證稱：「弘暘公司的發票都是史
    明潔從臺北拿到高雄給我，請我幫忙申報營業稅，所以我認
    為史明潔是弘暘公司的會計，弘暘公司每個月的記帳費用1
    千5百元，都是由史明潔交給我的」等語吻合（見105重訴38
    卷一第102至105頁），且尹建文、尹政文於97年度分別自弘
    暘公司領取薪資18萬元、1萬8000元，亦有弘暘公司之97年
    度綜合所得稅BAN給付清單1紙在卷可參（見高雄市國稅局卷
    一第206頁），足認證人周永鴻之供述與事實相符。
　⒊被告史明潔於檢察事務官詢問、原審審理中自承：「我於82
    年至100年間與『戴雲豪』同居，我從弘暘公司搬到高雄開始
    就在公司任職，我會經手弘暘公司小額的款項和開發票，每
    個月公司付我2萬4千元薪水，尹建文、尹政文沒有其他工作
    ，也會幫忙『戴雲豪』和謝震翰送貨；弘暘公司轉讓時，我有
    和『戴雲豪』、謝震翰一起去周永鴻的事務所，弘暘公司的空
    白發票是由我去高雄市鹽埕區稅捐稽徵所領取，然後每期要
    報營業稅時，『戴雲豪』、謝震翰將發票及其他文件交給我，
    我再拿給劉秀臣會計師事務所報稅，『戴雲豪』還有透過周永
    鴻收購另一家公司，但另一家公司轉讓時我沒有一起去，後
    續也沒有經手，因為當時「戴雲豪」和別人合作，那家公司
    在別的地方，我沒有辦法兩邊跑等語（見103偵1926卷第111
    至112、227至228頁，原審104年度審重訴字第1號卷第61頁
    反面、原審卷一第68至69、84至85頁、105重訴38卷二第170
    至174頁）。
  ⒋綜上以觀，史明潔雖於案發期間與「戴雲豪」為同居關係，
    惟其自承「戴雲豪」透過周永鴻收購另一公司之事務均未參
    與；反觀就弘暘公司部分，史明潔不僅與「戴雲豪」一同至
    周永鴻事務所辦理弘暘公司轉讓相關事務，「戴雲豪」開始
    接手後亦由史明潔處理弘暘公司領取空白發票及報稅事務，
    史明潔除本人親自任職弘暘公司經手小額款項、開立發票等
    項目，其子尹建文、尹政文亦在弘暘公司任職並領有薪資，
    顯見史明潔並非僅為處理弘暘公司雜務之人，而對弘暘公司
    之事務涉入甚深，自可認定史明潔係依「戴雲豪」指示參與
    經營弘暘公司，復自供述發票應該都是戴雲豪處理的，有看
    過戴雲豪開發票等情，已如前述，從而，史明潔對於弘暘公
    司上揭開立虛偽不實統一發票供他人充作進項憑證，自無諉
    為不知之理，則被告就本案犯行，與「戴雲豪」有犯意聯絡
    及行為分擔，亦可認定。是被告史明潔辯稱：「我沒有涉入
    弘暘公司的經營，弘暘公司的發票、稅務都不是我處理的，
    我只是受託攜帶相關之發票簿交付會計記帳人員，對發票記
    載內容並不知曉，自無從知悉發票之記載與實際經營之內容
    是否相符」云云，要屬卸責之詞，不足採信。
  ㈤綜上所述，被告所辯均不足採，本案事證明確，被告犯行堪
　  以認定。
二、論罪科刑
  ㈠被告行為後，稅捐稽徵法第43條雖於103年6月4日修正公布，
    並自同年6月6日施行，惟該次修正，僅將原第1項後段規定
    移至第2項，及將原第2項規定移至第3項，並刪除「除觸犯
    刑法者移送法辦外」等文字，而該條第1項規定之要件與法
    定本刑，則均未變更，此項修正非屬刑法第2條之法律變更
    ，尚無比較新舊法之問題，應逕行適用裁判時法。
  ㈡營利事業銷貨統一發票，係屬商業會計法第15條所指商業會
    計憑證之一種。是核被告史明潔如附表一至十四所示各次犯
    行，除附表十所示犯行係犯商業會計法第71條第1款填製不
    實會計憑證罪外，其餘各次犯行均係犯商業會計法第71條第
    1款填製不實會計憑證罪及稅捐稽徵法第43條第1項幫助逃漏
    稅捐罪。被告史明潔與「戴雲豪」就上開犯行，均有犯意聯
    絡及行為分擔，均應論以共同正犯。被告史明潔雖不具弘暘
    公司商業負責人之身分，亦非實際負責業務之人，然其與弘
    暘公司辦理會計事務之「戴雲豪」共犯商業會計法第71條第
    1款之填製不實罪，屬無身分或特定關係之人與有身分特定
    關係之人共同實施，此部分依刑法第31條第1項規定，仍應
    論以共同正犯，並依同條但書規定減輕其刑。
  ㈢營業稅之申報，依加值型及非加值型營業稅法第35條第1項明
    定，營業人除同法另有規定外，不論有無銷售額，應以每2
    月為一期，於次期開始15日內，向主管稽徵機關申報。而每
    年申報時間，依加值型及非加值型營業稅法施行細則第38條
    之1第1項規定，應分別於每年1月、3月、5月、7月、9月、1
    1月之15日前向主管稽徵機關申報上期之銷售額、應納或溢
    付營業稅額。是每期營業稅申報，於各期申報完畢，即已結
    束，以「一期」作為認定逃漏營業稅次數之計算，區別不難
    ，獨立性亦強，於經驗、論理上，似難認定逃漏營業稅可符
    合接續犯之行為概念。查弘暘公司及附表一至十四所示營業
    人既係以每2月為一期申報營業稅，即應以「一期」作為認
    定本件填製不實會計憑證及幫助逃漏稅捐次數之計算標準，
    故起訴書認應論以接續犯，尚有未洽。被告於附表一至十四
    之各同一營業稅期內，陸續填製多張不實之統一發票會計憑
    證並交付不同營業人，則其行為從客觀上觀察，為欲達同一
    目的之接續數個舉動，主觀上顯係基於一貫之犯意，客觀上
    各動作時間接近，行為獨立性極為薄弱，難以強行分開，均
    應視為數個舉動之接續施行，包括於一行為予以評價。另被
    告於附表一至九、附表十一至十四所示同一營業稅期內同時
    填製不實會計憑證並幫助他人逃漏稅捐，均屬一行為觸犯數
    罪名之想像競合犯，均應從一重論以商業會計法第71條第1
    款填製不實會計憑證罪。
　㈣被告如附表一至十四所示之填製不實會計憑證罪，共14罪，
    犯意各別，行為互殊，應予分論併罰。　
參、原判決關於被告史明潔部分撤銷之理由
一、原審判決認被告所犯商業會計法第71條第1款填製不實會計
    憑證罪，事證明確固非無見，惟原審判決並未說明其認定  
    「戴雲豪」為法律所定「主辦會計人員」所憑之理由，且就
    被告聲請傳喚證人事涉被告之行為態樣及科刑輕重之情狀，
    影響事實之認定及刑罰之量定，原審未予調查亦有欠當，被
    告上訴雖無理由，惟原判決既有上開瑕疵，自應由本院撤銷
    此部分判決。
二、爰審酌被告填製不實會計憑證供他人申報扣抵銷項稅額而逃
    漏營業稅，影響商業文書之正確性及稅捐稽徵之公平，自應
    受一定程度之刑事非難。兼衡被告史明潔填製不實會計憑證
    之數量、幫助他人逃漏稅捐之金額、於本件犯行之參與程度
    （受「戴雲豪」指示參與經營弘暘公司）、犯後態度（未坦
    承犯行）、生活狀況（前有類似手法之違反商業會計法、稅
    捐稽徵法等犯罪科刑紀錄）、智識程度、家庭經濟及身體健
    康狀況等一切情狀，分別量處如附表一至十四「宣告刑」欄
    所示之刑，並諭知如易科罰金之折算標準；另被告如附表一
    至五之犯罪時間均係在96年4 月24日之前（其中就附表五部
    分，依有利被告史明潔之認定，認為該附表所示發票之開立
    時間均在96年4 月24日之前），合於中華民國九十六年罪犯
    減刑條例之規定，應分別依該條例第2 條第1 項第3 款規定
    ，減其宣告刑2 分之1 如附表一至五「宣告刑」欄所示，並
    均諭知如易科罰金之折算標準。
三、數罪定其應執行刑時，除應就各別刑罰規範之目的、輕重罪
    間體系之平衡、整體犯罪非難評價、各行為彼此間之偶發性
    、與被告前科之關聯性、各行為所侵害法益之專屬性或同一
    性、數罪對法益侵害之加重效應、罪數所反映之被告人格特
    性與犯罪傾向、社會對特定犯罪例如一再殺人或販毒行為處
    罰之期待等，為綜合判斷外，尤須參酌上開實現刑罰公平性
    ，以杜絕僥倖、減少犯罪之立法意旨，為妥適之裁量。被告
    所犯上開犯行時間相隔未遠、侵害法益相同，所為犯行之行
    為與時間關連性及連續性較為密接，對法益侵害之加重效應
    不大，刑事不法並未因之層升，如以實質累加方式定執行刑
    ，則處罰之刑度將超過其行為之不法內涵，違反罪責原則，
    及考量因生命有限，刑罰對被告史明潔造成之痛苦程度，係
    隨刑度增加而生加乘效果，非以等比方式增加，是以隨罪數
    增加遞減刑罰方式，當足以評價被告史明潔行為不法性之法
    理（即多數犯罪責任遞減原則），從而認被告史明潔就本案
    所犯應定如主文欄所示之刑，並諭知如易科罰金之折算標準
    。
四、沒收說明
    檢察官未舉證被告有何犯罪所得，又被告之子尹建文、尹政
    文於97年度分別自弘暘公司  領取薪資18萬元、1萬8千元，
    然該等款項並非由被告領受，亦無證據足認屬開立不實發票
    犯行之犯罪所得，均不予宣告沒收。
肆、不另為無罪諭知部分
    公訴意旨另以：被告與「戴雲豪」共同基於虛開發票幫助他
    人逃漏稅捐及填載不實會計憑證之犯意聯絡，明知弘暘公司
    自95年7月至98年6月間，未實際銷貨予附表一至九、附表十
    一至十四所示之文弓公司、寶威公司、新富公司、英嘉公司
    、同原公司、鴻嘉公司、稟科公司、德記公司、天河公司、
    三來公司、冠鈺公司、萬喜公司、達斯特公司、亞洲多寶公
    司、天霖公司、偉達興公司、易吉購公司、願景于公司、卉
    政公司、久菖公司，竟開立不實統一發票計105紙予上開營
    業人充作進項憑證使用，嗣該等營業人將其中104紙，金額
    合計4015萬2631元之統一發票，申報扣抵進項稅額，幫助該
    等營業人逃漏營業稅200萬7634元，足以生損害於稅捐稽徵
    機關對於營業稅課徵查核之正確性，因認被告涉犯商業會計
    法第71條第1款之明知為不實之事項而填製會計憑證及稅捐
    稽徵法第43條第1項之幫助逃漏稅捐等罪嫌云云。然本案被
    告幫助他人逃漏稅捐之實際數額僅為134萬4716元，就公訴
    意旨所指上開犯行，除前揭經本院論罪科刑之部分外，就逾
    此數額之部分，難認被告有何幫助逃漏稅捐犯行。因該等部
    分分別與附表一至九、附表十一至十四部分，具有接續犯、
    想像競合犯之實質上、裁判上一罪關係，故就此部分不另為
    無罪之諭知。
據上論斷，應依刑事訴訟法第369條第1項前段、第364條、第299
條第1項前段，判決如主文。
本案經檢察官劉異海到庭執行職務。
中　　華　　民　　國　　111 　年　　3 　　月　　16　　日
                  刑事第十二庭  審判長法　官  陳如玲
                                      法　官  蔡如惠
                                      法　官  廖建瑜　　
以上正本證明與原本無異。
如不服本判決，應於收受送達後20日內向本院提出上訴書狀，其
未敘述上訴之理由者並得於提起上訴後20日內向本院補提理由書
（均須按他造當事人之人數附繕本）「切勿逕送上級法院」。
                                      書記官  邵佩均　
中　　華　　民　　國　　111 　年　　3 　　月　　16　　日
附錄:本案論罪科刑法條全文
商業會計法第71條　　 　　　　　　　　　　　　　　　　　
商業負責人、主辦及經辦會計人員或依法受託代他人處理會計事
務之人員有下列情事之一者，處5年以下有期徒刑、拘役或科或
併科新臺幣60萬元以下罰金：
一、以明知為不實之事項，而填製會計憑證或記入帳冊。
二、故意使應保存之會計憑證、會計帳簿報表滅失毀損。
三、偽造或變造會計憑證、會計帳簿報表內容或毀損其頁數。
四、故意遺漏會計事項不為記錄，致使財務報表發生不實之結果
    。
五、其他利用不正當方法，致使會計事項或財務報表發生不實之
    結果。
稅捐稽徵法第43條　　
教唆或幫助犯第41條或第42條之罪者，處3年以下有期徒刑，併
科新臺幣1百萬元以下罰金。
稅務人員、執行業務之律師、會計師或其他合法代理人犯前項之
罪者，加重其刑至二分之一。
稅務稽徵人員違反第33條第1項規定者，處新臺幣3萬元以上15萬
元以下罰鍰。

附表一：95年7 、8 月份（幫助逃漏營業稅額共計：27,628元）
編號 營業人 發票月份 發票字軌號碼 銷售額 銷售額計算之稅額 實際逃漏營業稅額 1 文弓公司 95年8 月 NU00000000 219,960元 10,998元 27,628元   95年8 月 NU00000000 332,600元 16,630元    小計  552,560元 27,628元  2 海輝公司 95年8 月 NU00000000 457,600元 22,880元 0 元（該公司經國稅局註記為虛設行號，無營業事實）   95年8 月 NU00000000 417.600元 20,880元    小計  875,200元 43,760元  宣告刑  史明潔共同犯商業會計法第七十一條第一款之填製不實罪，處有期徒刑貳月，如易科罰金，以新臺幣壹仟元折算壹日，減為有期徒刑壹月，如易科罰金，以新臺幣壹仟元折算壹日。     
附表二：95年9 、10月份（幫助逃漏營業稅額共計：40,889元）
編號 營業人 發票月份 發票字軌號碼 銷售額 銷售額計算之稅額 實際逃漏營業稅額 1 文弓公司 95年10月 PU00000000 408,181元 20,409元 20,409元   小計  408,181元 20,409元  2 寶威公司 95年10月 PU00000000 409,601元 20,480元 20,480元   小計  409,601元 20,480元  3 新富公司 95年10月 PU00000000 376,200元 18,810元 0 元（扣除留抵稅額後，未發生逃漏營業稅結果）   95年10月 PU00000000 504,700元 25,235元    小計  880,900元 44,045元  4 坤讚公司 95年10月 PU00000000 414,641元 20,732元 0 元（該公司經國稅局註記為虛設行號，無營業事實）   95年10月 PU00000000 409,811元 20,491元    95年10月 PU00000000 420,000元 21,000元    小計  1,244,452 元 62,223元  宣告刑  史明潔共同犯商業會計法第七十一條第一款之填製不實罪，處有期徒刑貳月，如易科罰金，以新臺幣壹仟元折算壹日，減為有期徒刑壹月，如易科罰金，以新臺幣壹仟元折算壹日。     
附表三：95年11、12月份（幫助逃漏營業稅額共計：71,551元）
編號 營業人 發票月份 發票字軌號碼 銷售額 銷售額計算之稅額 實際逃漏營業稅額 1 英嘉公司 95年11月 QU00000000 406,349元 20,317元 40,399元（QU 00000000號發票未經該公司提出扣抵）   95年12月 QU00000000 374,461元 18,723元    95年12月 QU00000000 401,642元 20,082元    小計  1,182,652 元 59,122元  2 同原公司 95年12月 QU00000000 127,800元 6,390元 6,390元   小計  127,800元 6,390元  3 鴻嘉公司 95年12月 QU00000000 495,238元 24,762元 24,762元   小計  495,238元 24,762元  4 稟科公司 95年12月 QU00000000 486,000元 24,300元 0 元（扣除留抵稅額後，未發生逃漏營業稅結果）   95年12月 QU00000000 413,200元 20,600元    小計  899,200元 44,900元  5 坤讚公司 95年12月 QU00000000 524,300元 26,215元 0 元（該公司經國稅局註記為虛設行號，無營業事實）   95年12月 QU00000000 503,600元 25,180元    小計  1,027,900元 51,395元  6 海輝公司 95年12月 QU00000000 301,798元 15,090元 0 元（該公司經國稅局註記為虛設行號，無營業事實）   小計  301,798元 15,090元  宣告刑  史明潔共同犯商業會計法第七十一條第一款之填製不實罪，處有期徒刑貳月，如易科罰金，以新臺幣壹仟元折算壹日，減為有期徒刑壹月，如易科罰金，以新臺幣壹仟元折算壹日。     
附表四：96年1 、2 月份（幫助逃漏營業稅額共計：147,153 元
）
編號 營業人 發票月份 發票字軌號碼 銷售額 銷售額計算之稅額 實際逃漏營業稅額 1 英嘉公司 96年2 月 RU00000000 461,224元 23,061元 46,064元   96年2 月 RU00000000 460,060元 23,003元    小計  921,284元 46,064元  2 鴻嘉公司 96年2 月 RU00000000 461,843元 23,092元 45,771元   96年2 月 RU00000000 453,580元 22,679元    小計  915,423元 45,771元  3 德記公司 96年2 月 RU00000000 403,200元 20,160元 20,160元   小計  403,200元 20,160元  4 天河公司 96年2 月 RU00000000 384,400元 19,220元 35,158元   96年2 月 RU00000000 318,750元 15,938元    小計  703,150元 35,158元  5 坤讚公司 96年2 月 RU00000000 524,300元 26,215元 0 元（該公司經國稅局註記為虛設行號，無營業事實）   96年2 月 RU00000000 503,600元 25,180元    小計  1,027,900元 51,395元  6 德暉公司 96年2 月 RU00000000 394,000元 19,700元 0 元（該公司經國稅局註記為虛設行號，無營業事實）   小計  394,000元 19,700元  宣告刑  史明潔共同犯商業會計法第七十一條第一款之填製不實罪，處有期徒刑參月，如易科罰金，以新臺幣壹仟元折算壹日，減為有期徒刑壹月又拾伍日，如易科罰金，以新臺幣壹仟元折算壹日。     
附表五：96年3、4 月份（幫助逃漏營業稅額共計：24,684 元）
編號 營業人 發票月份 發票字軌號碼 銷售額 銷售額計算之稅額 實際逃漏營業稅額 1 天河公司 96年4 月 SU00000000 244,800元 12,240元 24,684元   96年4 月 SU00000000 248,880元 12,444元    小計  493,680元 24,684元  2 坤讚公司 96年4 月 SU00000000 463,000元 23,150元 0 元（該公司經國稅局註記為虛設行號，無營業事實）   96年4 月 SU00000000 336,000元 16,800元    96年4 月 SU00000000 397,800元 19,890元    小計  1,196,800元 59,840元  3 綠能公司 96年4 月 SU00000000 493,680元 24,684元 0 元（該公司經國稅局註記為虛設行號，無營業事實）   96年4 月 SU00000000 523,100元 26,155元    96年4 月 SU00000000 420,000元 21,000元    小計  1,436,780元 71,839元  宣告刑  史明潔共同犯商業會計法第七十一條第一款之填製不實罪，處有期徒刑貳月，如易科罰金，以新臺幣壹仟元折算壹日，減為有期徒刑壹月，如易科罰金，以新臺幣壹仟元折算壹日。     
附表六：96年7 、8 月份（幫助逃漏營業稅額共計：62,063元）
編號 營業人 發票月份 發票字軌號碼 銷售額 銷售額計算之稅額 實際逃漏營業稅額 1 鴻嘉公司 96年8 月 UU00000000 211,500元 10,575元 28,735元   96年8 月 UU00000000 363,203元 18,160元    小計  574,703元 28,735元  2 三來公司 96年8 月 UU00000000 467,400元 23,370元 14,808元（扣除本期申報留抵稅額6,232元後，實際逃漏營業稅之數額）   96年8 月 UU00000000 499,200元 24,960元    96年8 月 UU00000000 575,960元 28,798元    小計  1,542,560元 77,128元  3 天河公司 96年8 月 UU00000000 146,000元 7,300元 18,520元   96年8 月 UU00000000 224,400元 11,220元    小計  370,400元 18,520元  4 凱閎公司 96年8 月 UU00000000 447,509元 22,375元 0 元（該公司經臺北地院102 年度簡字第3334號判決認定為虛設行號，無營業事實）   96年8 月 UU00000000 437,962元 21,898元    小計  885,471元 44,273元  5 坤讚公司 96年8 月 UU00000000 282,500元 14,125元 0 元（該公司經國稅局註記為虛設行號，無營業事實）   96年8 月 UU00000000 253,000元 12,650元    小計  535,500元 26,775元  6 綠能公司 96年8 月 UU00000000 428,400元 21,420元 0 元（該公司經國稅局註記為虛設行號，無營業事實）   96年8 月 UU00000000 510,000元 25,500元    96年8 月 UU00000000 410,880元 20,544元    96年8 月 UU00000000 538,480元 26,924元    96年8 月 UU00000000 561,600元 28,080元    小計  244,9360元 122,468元  宣告刑  史明潔共同犯商業會計法第七十一條第一款之填製不實罪，處有期徒刑貳月，如易科罰金，以新臺幣壹仟元折算壹日。     
附表七：96年9、10月份（幫助逃漏營業稅額共計：62,148元）
編號 營業人 發票月份 發票字軌號碼 銷售額 銷售額計算之稅額 實際逃漏營業稅額 1 鴻嘉公司 96年9 月 VU00000000 397,800元 19,890元 39,563元（扣除本期申報留抵稅額247 元後，實際逃漏營業稅之數額）   96年9 月 VU00000000 398,400元 19,920元    小計  796,200元 39,810元  2 天河公司 96年9 月 VU00000000 220,500元 11,025元 22,585元   96年10月 VU00000000 231,200元 11,560元    小計  451,700元 22,585元  3 坤讚公司 96年9 月 VU00000000 478,800元 23,940元 0 元（該公司經國稅局註記為虛設行號，無營業事實）   96年9 月 VU00000000 481,500元 24,075元    96年10月 VU00000000 364,800元 18,240元    小計  1,325,100元 66,255元  4 綠能公司 96年9 月 VU00000000 345,500元 17,250元 0 元（該公司經國稅局註記為虛設行號，無營業事實）   96年9 月 VU00000000 300,000元 15,000元    96年10月 VU00000000 330,120元 16,506元    96年10月 VU00000000 321,480元 16,074元    96年10月 VU00000000 374,500元 18,725元    小計  1,671,600元 83,555元  宣告刑  史明潔共同犯商業會計法第七十一條第一款之填製不實罪，處有期徒刑貳月，如易科罰金，以新臺幣壹仟元折算壹日。     
附表八：96年11、12月份（幫助逃漏營業稅額共計：175,919 元
）
編號 營業人 發票月份 發票字軌號碼 銷售額 銷售額計算之稅額 實際逃漏營業稅額 1 鴻嘉公司 96年11月 WU00000000 382,200元 19,110元 49,607元（加計上期申報留抵稅額247 元後，實際逃漏營業稅之數額）   96年11月 WU00000000 207,200元 10,360元    96年12月 WU00000000 397,800元 19,890元    小計  987,200元 49,360元  2 冠鈺公司 96年11月 WU00000000 432,640元 21,632元 76,329元（扣除本期申報留抵稅額8,141元後，實際逃漏營業稅之數額）   96年12月 WU00000000 387,600元 19,380元    96年12月 WU00000000 432,600元 21,630元    96年12月 WU00000000 436,560元 21,828元    小計  1689,400元 84,470元  3 天河公司 96年11月 WU00000000 234,960元 11,748元 49,983元（扣除本期申報留抵稅額1,189元後，實際逃漏營業稅之數額）   96年11月 WU00000000 269,860元 13,493元    96年12月 WU00000000 286,340元 14,317元    96年12月 WU00000000 236,280元 11,814元    小計  1027,440 元 51,372元  4 德記公司 96年12月 WU00000000 240,000元 12,000元 0 元（扣除留抵稅額後，未發生逃漏營業稅結果）   小計  240,000元 12,000元  5 萬喜公司 96年12月 WU00000000 180,400元 9,020元 0 元（扣除留抵稅額後，未發生逃漏營業稅結果）   小計  180,400元 9,020元  6 坤讚公司 96年11月 WU00000000 440,690元 22,305元 0 元（該公司經國稅局註記為虛設行號，無營業事實）   96年11月 WU00000000 439,200元 21,960元    96年12月 WU00000000 422,400元 21,120元    96年12月 WU00000000 469,490元 23,475元    小計  1,771,780元 88,860元  7 綠能公司 96年12月 WU00000000 432,400元 21,620元 0 元（該公司經國稅局註記為虛設行號，無營業事實）   96年12月 WU00000000 404,800元 20,240元    小計  837,200元 41,860元  宣告刑  史明潔共同犯商業會計法第七十一條第一款之填製不實罪，處有期徒刑參月，如易科罰金，以新臺幣壹仟元折算壹日。     
附表九：97年1 、2 月份（幫助逃漏營業稅額共計：78,845元）
編號 營業人 發票月份 發票字軌號碼 銷售額 銷售額計算之稅額 實際逃漏營業稅額 1 鴻嘉公司 97年1 月 XU00000000 466,200元 23,310元 77,352元（扣除本期申報留抵稅額1,294元後，實際逃漏營業稅之數額）   97年1 月 XU00000000 407,680元 20,384元    97年2 月 XU00000000 256,000元 12,800元    97年2 月 XU00000000 443,040元 22,152元    小計  1,572,920元 78,646元  2 德記公司 97年1 月 XU00000000 359,320元 17,966元 0 元（扣除留抵稅額後，未發生逃漏營業稅結果）   97年2 月 XU00000000 331,500元 16,575元    小計  690,820元 34,541元  3 天河公司 97年1 月 XU00000000 497,000元 24,850元 1,493 元（加計上期申報留抵稅額1,389元，再扣除本期申報留抵稅額94,610後，實際逃漏營業稅之數額）   97年1 月 XU00000000 394,980元 19,749元    97年1 月 XU00000000 514,800元 25,740元    97年1 月 XU00000000 487,500元 24,375元    小計  1,986,310元 94,714元  4 綠能公司 97年1 月 XU00000000 539,000元 26,950元 0 元（該公司經國稅局註記為虛設行號，無營業事實）   97年1 月 XU00000000 518,760元 25,938元    97年1 月 XU00000000 477,750元 23,888元    97年2 月 XU00000000 450,800元 22,540元    小計   99,316元  宣告刑  史明潔共同犯商業會計法第七十一條第一款之填製不實罪，處有期徒刑貳月，如易科罰金，以新臺幣壹仟元折算壹日。     
附表十：97年3 、4 月份（幫助逃漏營業稅額共計：0 元）
編號 營業人 發票月份 發票字軌號碼 銷售額 銷售額計算之稅額 實際逃漏營業稅額 1 坤讚公司 97年3 月 ZU00000000 227,800元 11,390元 0 元（該公司經國稅局註記為虛設行號，無營業事實）   97年4 月 ZU00000000 324,750元 16,238元    小計  552,550元 27,628元  2 綠能公司 97年3 月 ZU00000000 468,000元 23,400元 0 元（該公司經國稅局註記為虛設行號，無營業事實）   97年3 月 ZU00000000 412,440元 20,622元    97年4 月 ZU00000000 446,600元 22,330元    小計  1,327,040元 66,352元  3 宏嘉公司 97年3 月 ZU00000000 378,480元 18,924元 0 元（該公司經臺北地院103 年度審訴字第358 號判決認定為虛設行號，無營業事實）   97年4 月 ZU00000000 425,600元 21,280元    97年4 月 ZU00000000 467,260元 23,363元    97年4 月 ZU00000000 380,200元 19,010元    小計  1,651,540元 82,477元  宣告刑  史明潔共同犯商業會計法第七十一條第一款之填製不實罪，處有期徒刑壹月，如易科罰金，以新臺幣壹仟元折算壹日。     
附表十一：97年5 、6 月份（幫助逃漏營業稅額共計：131,796
元）
編號 營業人 發票月份 發票字軌號碼 銷售額 銷售額計算之稅額 實際逃漏營業稅額 1 寶威公司 97年5 月 ZU00000000 514,000元 25,700元 62,090元（扣除本期申報留抵稅額3,270元後，實際逃漏營業稅之數額）   97年5 月 ZU00000000 481,600元 24,080元    97年6 月 ZU00000000 311,600元 15,580元    小計  1,307,200元 65,360元  2 達斯特公司 97年5 月 ZU00000000 424,650元 21,233元 69,706元   97年6 月 ZU00000000 555,000元 27,750元    97年6 月 ZU00000000 414,450元 20,723元    小計  1,394,100元 69,706元  3 寶勝公司 97年5 月 ZU00000000 414,400元 20,720元 0 元（該公司經國稅局註記為虛設行號，無營業事實）   97年5 月 ZU00000000 390,000元 19,500元    97年6 月 ZU00000000 281,120元 14,056元    小計  1,085,520元 54,276元  4 綠能公司 97年5 月 ZU00000000 460,320元 23,016元 0 元（該公司經國稅局註記為虛設行號，無營業事實）   97年5 月 ZU00000000 478,210元 23,911元    97年6 月 ZU00000000 280,860元 14,043元    小計  1,219,390元 60,970元  宣告刑  史明潔共同犯商業會計法第七十一條第一款之填製不實罪，處有期徒刑參月，如易科罰金，以新臺幣壹仟元折算壹日。     
附表十二：97年7 、8 月份（幫助逃漏營業稅額共計：239,196
元）
編號 營業人 發票月份 發票字軌號碼 銷售額 銷售額計算之稅額 實際逃漏營業稅額 1 亞洲多寶公司 97年7月 AU00000000 418,000元 20,900元 115,962元   97年8月 AU00000000 475,200元 23,760元    97年8月 AU00000000 459,360元 22,968元    97年8月 AU00000000 512,280元 25,614元    97年8月 AU00000000 454,400元 22,720元    小計  2,319,240元 115,962元  2 天霖公司 97年7月 AU00000000 587,200元 29,360元 54,581元（扣除本期申報留抵稅額129 元後，實際逃漏營業稅之數額）   97年8月 AU00000000 507,000元 25,350元    小計  1,094,200元 54,710元  3 偉達興公司 97年7月 AU00000000 290,000元 14,500元 68,653元   97年8月 AU00000000 605,000元 30,250元    97年8月 AU00000000 478,050元 23,903元    小計  1,373,050元 68,653元  宣告刑  史明潔共同犯商業會計法第七十一條第一款之填製不實罪，處有期徒刑肆月，如易科罰金，以新臺幣壹仟元折算壹日。     
附表十三：97年9 、10月份（幫助逃漏營業稅額共計：65,611元
）
編號 營業人 發票月份 發票字軌號碼 銷售額 銷售額計算之稅額 實際逃漏營業稅額 1 亞洲多寶公司 97年10月 BU00000000 332,000元 16,600元 0 元（扣除留抵稅額後，未發生逃漏營業稅結果）   97年10月 BU00000000 283,800元 14,190元    97年10月 BU00000000 335,000元 16,750元    97年10月 BU00000000 428,840元 21,442元    97年10月 BU00000000 406,600元 20,330元    97年10月 BU00000000 421,200元 21,060元    小計  2,207,740元 110,372元  2 易吉購公司 97年10月 BU00000000 503,200元 25,160元 0 元（扣除留抵稅額後，未發生逃漏營業稅結果）   97年10月 BU00000000 505,050元 25,253元    97年10月 BU00000000 338,240元 16,912元    97年10月 BU00000000 323,000元 16,150元    97年10月 BU00000000 345,600元 17,280元    小計  2,015,090元 100,755元  3 願景于公司 97年10月 BU00000000 342,500元 17,125元 65,611元（扣除本期申報留抵稅額50,449元後，實際逃漏營業稅之數額）   97年10月 BU00000000 378,500元 18,925元    97年10月 BU00000000 399,600元 19,980元    97年10月 BU00000000 551,200元 27,560元    97年10月 BU00000000 355,000元 17,750元    97年10月 BU00000000 294,400元 14,720元    小計  2,321,200元 116,060元  宣告刑  史明潔共同犯商業會計法第七十一條第一款之填製不實罪，處有期徒刑貳月，如易科罰金，以新臺幣壹仟元折算壹日。     
附表十四：97年11、12月份（幫助逃漏營業稅額共計：217,233
元）
編號 營業人 發票月份 發票字軌號碼 銷售額 銷售額計算之稅額 實際逃漏營業稅額 1 卉政公司 97年12月 CU00000000 544,660元 27,233元 79,501元   97年12月 CU00000000 505,000元 25,250元    97年12月 CU00000000 540,350元 27,018元    小計  1,590,010元 79,501元  2 易吉購公司 97年12月 CU00000000 330,000元 16,500元 0 元（扣除留抵稅額後，未發生逃漏營業稅結果）   97年12月 CU00000000 422,800元 21,140元    97年12月 CU00000000 395,200元 19,760元    97年12月 CU00000000 410,400元 20,520元    小計  1,558,400元 77,920元  3 偉達興有限公司 97年12月 CU00000000 155,000元  7,750元 123,274元   97年12月 CU00000000 237,600元 11,880元    97年12月 CU00000000 330,000元 16,500元    97年12月 CU00000000 448,900元 22,445元    97年12月 CU00000000 342,340元 17,117元    97年12月 CU00000000 477,000元 23,850元    97年12月 CU00000000 474,630元 23,732元    小計  2,465,470元 123,274元  4 久菖公司 97年12月 CU00000000 247,500元 12,375元 14,458元（扣除本期申報留抵稅額9,092元後，實際逃漏營業稅之數額）   97年12月 CU00000000 223,500元 11,175元    小計  471,000元 23,550元  宣告刑  史明潔共同犯商業會計法第七十一條第一款之填製不實罪，處有期徒刑肆月，如易科罰金，以新臺幣壹仟元折算壹日。     
附表十五：
編號 營業人 異常情形 1 文弓公司 ⑴文弓公司係於95年6 月21日設立，於100 年12月26日擅自歇業他遷不明，101 年4 月6 日申請註銷（尚待決清算完結）。查文弓公司之彰化銀行帳戶，其交易對象有凱閎公司、寶威公司等，均為弘暘公司往來之交易對象，是渠等營業人顯有循環對開發票之嫌。 ⑵經查文弓公司進、銷項交易對象多為已通報主管機關撤銷登記、尚有違欠暫緩撤銷登記、虛設行號、部分虛進虛銷等營業狀況異常之營業人，異常比例達100%，且部分異常營業人與文弓公司、弘暘公司互有開立、取得發票，循環交易之情形；另該公司尚有稅款欠繳之紀錄，營業狀況明顯異常。在交易雙方均無法提供足資認定確有支付貨款之資料、各項會計帳簿及財務報表等相關證據資料佐證之下，自無法據以認定其與弘暘公司之交易為真實。 2 海輝公司 海輝公司因95年9 月至97年10月間涉嫌無交易事實卻虛開不實統一發票，幫助他人逃漏稅捐，業經北區國稅局於101 年1 月4 日以北區國稅審四字第1010000111號刑事案件移送書移請新北地檢署偵辦刑責在案，顯見海輝公司與弘暘公司間並無交易事實。 3 寶威公司 ⑴寶威公司係於95年6 月14日設立，於98年2 月18日擅自歇業他遷不明，98年9 月3 日已通報主管機關撤銷登記，惟尚有違欠暫緩註銷，登記營業項目為「電子器材、設備批發、動物藥品批發」。經稅務機關函請負責人備詢，惟迄未提示案關資料或陳述意見，尚難認定其與弘暘公司間確有交易。 ⑵經查寶威公司亦為弘暘公司進貨對象，其進、銷項交易對象多為已通報主管機關撤銷登記、尚有違欠暫緩撤銷登記、虛設行號、部分虛進虛銷等營業狀況異常之營業人，異常比例達100%，且部分異常營業人與寶威公司、弘暘公司互有開立、取得發票，循環交易之情形；另該公司尚有稅款欠繳之紀錄，營業狀況明顯異常。在交易雙方均無法提供足資認定確有支付貨款之資料、各項會計帳簿及財務報表等相關證據資料佐證之下，自無法據以認定其與弘暘公司之交易為真實。 4 新富公司 ⑴新富公司係於89年5 月5 日設立，於96年1 月1 日擅自歇業他遷不明。 ⑵經查新富公司進、銷項交易對象多為尚有違欠暫緩撤銷登記、擅自歇業他遷不明、已通報主管機關撤銷登記或虛設行號等營業狀況異常之營業人，且部分異常營業人與新富公司、弘暘公司互有開立、取得發票，循環交易之情形；另該公司尚有稅款欠繳之紀錄，尚非正常營運之營業人。在交易雙方均無法提供足資認定確有支付貨款之資料、各項會計帳簿及財務報表等相關證據資料佐證之下，自無法據以認定其與弘暘公司之交易為真實。 5 坤讚公司 坤讚公司因94年11月至97年8 月間涉嫌無交易事實卻虛開不實統一發票，幫助他人逃漏稅捐，業經臺北市國稅局於101 年9 月10日以財北國稅審四字第1010243410號刑事案件移送書移請高雄地檢署偵辦刑責在案，顯見坤讚公司與弘暘公司間並無交易事實。 6 英嘉公司 ⑴英嘉公司係於94年9 月30日設立，於98年6 月29日申請註銷（尚待決清算完結），登記營業項目為「未分類其他技術檢測及分析服務、液化石油氣（桶裝瓦斯）批發、塑膠袋批發」，與弘暘公司之營業項目「電子器材、設備批發」迥異。經稅務機關查詢結果，英嘉公司已於97年10月20日擅自歇業他遷不明。 ⑵經查英嘉公司進、銷項交易對象多為尚有違欠暫緩撤銷登記、擅自歇業他遷不明、已通報主管機關撤銷登記或虛設行號等營業狀況異常之營業人，且部分異常營業人與英嘉公司、弘暘公司互有開立、取得發票，循環交易之情形；另該公司尚有稅款欠繳之紀錄，尚非正常營運之營業人。在交易雙方均無法提供足資認定確有支付貨款之資料、各項會計帳簿及財務報表等相關證據資料佐證之下，自無法據以認定其與弘暘公司之交易為真實。 7 同原公司 同原公司於89年11月3 日設立，營業項目為「水電工程、水電工程」。經查該公司提出之說明書、進項發票扣抵聯（品名：電子零件配件）、分錄簿等相關資料，該公司因進行工程時配件不足，是向弘暘公司進貨，以現金支付貨款並交予「朱文成」君，惟查弘暘公司95-97 年員工扣免繳憑單資料，朱君並非弘暘公司員工，弘暘公司亦未提示相關資料接受調查，自無法據以認定其與弘暘公司之交易為真實。 8 鴻嘉公司 ⑴鴻嘉公司係於95年3 月28日設立，於98年8 月6 日擅自歇業他遷不明，登記營業項目為「其他家庭電器批發、電子器材、設備批發、未分類其他建材批發、代理商」。經稅務機關查詢結果，鴻嘉公司於99年2 月24日已通報主管機關撤銷登記，且迄未提供帳證備查，無法認定交易實況。 ⑵經查鴻嘉公司進、銷項交易對象多為尚有違欠暫緩撤銷登記、擅自歇業他遷不明、已通報主管機關撤銷登記或虛設行號等營業狀況異常之營業人，且部分異常營業人與鴻嘉公司、弘暘公司互有開立、取得發票，循環交易之情形；另該公司尚有稅款欠繳之紀錄，尚非正常營運之營業人。在交易雙方均無法提供足資認定確有支付貨款之資料、各項會計帳簿及財務報表等相關證據資料佐證之下，自無法據以認定其與弘暘公司之交易為真實。 9 稟科公司 稟科公司因94年9 月至96年2 月間涉嫌無交易事實卻虛開不實統一發票，幫助他人逃漏稅捐，業經北區國稅局於101 年9 月24日以北區國稅審四字第1010028080號刑事案件移送書移請新北地檢署偵辦刑責在案，顯見稟科公司與弘暘公司間並無交易事實。 10 德記公司 ⑴德記公司係於95年5 月3 日設立，於97年3 月19日營業地址自臺北市遷入高雄市後即未開業，於97年11月5 日擅自歇業他遷不明。經稅務機關函請負責人王少芬君提示帳證並說明交易情形，惟王君迄未到稅務機關說明，亦未提供資料，無法認定交易實況。 ⑵經查德記公司進、銷項交易對象多為尚有違欠暫緩撤銷登記、已通報主管機關撤銷登記或虛設行號等營業狀況異常之營業人，進銷異常比例達100%，且部分異常營業人與德記公司、弘暘公司互有開立、取得發票，循環交易之情形；另該公司尚有稅款欠繳之紀錄，尚非正常營運之營業人。德記公司於95年5 月至97年4 月間涉嫌虛設行號，經高雄市國稅局於98年6 月25日以財高國稅審三字第0980044712號函移請臺北市國稅局辦理。在交易雙方均無法提供足資認定確有支付貨款之資料、各項會計帳簿及財務報表等相關證據資料佐證之下，自無法據以認定其與弘暘公司之交易為真實。 11 天河公司 ⑴天河公司係於93年1 月6 日設立，於98年9 月24日擅自歇業他遷不明，登記營業項目為「其他水產品批發、蔬果批發、水果批發、未分類其他食品批發」，與弘暘公司之營業項目「電子器材、設備批發」迥異。經稅務機關查詢結果，天河公司於97年9 月30日擅自歇業他遷不明，迄未提示資料供核。 ⑵經查天河公司進、銷項交易對象多為尚有違欠暫緩撤銷登記、擅自歇業他遷不明、已通報主管機關撤銷登記或虛設行號等營業狀況異常之營業人，且部分異常營業人與天河公司、弘暘公司互有開立、取得發票，循環交易之情形；另該公司尚有稅款欠繳之紀錄，尚非正常營運之營業人。在交易雙方均無法提供足資認定確有支付貨款之資料、各項會計帳簿及財務報表等相關證據資料佐證之下，自無法據以認定其與弘暘公司之交易為真實。 12 德暉公司 德暉公司因95年3 月至97年10月間涉嫌無交易事實卻虛開不實統一發票，幫助他人逃漏稅捐，業經北區國稅局於101 年3 月23日以北區國稅審四字第1010000480號刑事案件移送書移請臺灣士林地方檢察署偵辦刑責在案，顯見德暉公司與弘暘公司間並無交易事實。 13 綠能公司 綠能公司因94年9 月至97年10月間涉嫌無交易事實卻虛開不實統一發票，幫助他人逃漏稅捐，業經北區國稅局於101 年6 月18日以北區國稅審四字第1010000584號刑事案件移送書移請新北地檢署偵辦刑責在案，顯見綠能公司與弘暘公司間並無交易事實。 14 三來公司 ⑴三來公司交易期間負責人蕭一山於98年4 月2 日國稅局談話紀錄表示，係向弘暘公司購進之電子零件貨款，於96年10月23日匯款490,770元，餘1,128,918 元以現金支付予弘暘公司，惟未明確指稱交付對象為何者，又上開貨物於購進之後（約3 至5 天不等），已全數（數量相同）銷售予寶威公司，惟查寶威公司所在地係設籍臺北市，且其亦是弘暘公司之進銷貨項對象之一，其所需電子零件，應無須透過三來公司進貨，實有違一般市場交易常規。 ⑵經查三來公司進、銷項交易對象多為擅自歇業他遷不明或已通報主管機關撤銷登記、申請停業或虛設行號等營業狀況異常之營業人，且尚有稅款欠繳之紀錄，營業狀況明顯異常，自無法據以認定其與弘暘公司之交易為真實。 15 凱閎公司 ⑴凱閎公司係於94年8 月25日設立，於99年2 月6 日擅自歇業他遷不明，99年9 月6 日已通報主管機關撤銷登記，登記營業項目為「小五金批發、電子器材、設備批發、代理商、錄影帶、錄音帶、碟影片零售（空白片除外）」。經稅務機關函請負責人于國欽（于君亦為弘暘公司營業地址之房東）攜帶96年度與弘暘公司交易之帳簿憑證及付款證明至稅務機關備查，惟迄未前往說明，是尚無法查證雙方交易情形。 ⑵經查凱閎公司進、銷項交易對象多為尚有違欠暫緩撤銷登記、擅自歇業他遷不明、已通報主管機關撤銷登記或虛設行號等營業狀況異常之營業人，且部分異常營業人與凱閎公司、弘暘公司互有開立、取得發票，循環交易之情形；另該公司尚有稅款欠繳之紀錄，尚非正常營運之營業人。在交易雙方均無法提供足資認定確有支付貨款之資料、各項會計帳簿及財務報表等相關證據資料佐證之下，自無法據以認定其與弘暘公司之交易為真實。 16 冠鈺公司 ⑴冠鈺公司於97年7 月7 日設立，於96年12月28日擅自歇業他遷不明，100 年3 月23日已通報主管機關撤銷登記，惟尚有違欠暫緩註銷，登記營業項目為「其他辦公用機械器具批發、電子器材、設備批發、電腦套裝軟體批發、電腦及其週邊設備零售」。經稅務機關函請負責人陽明郎說明交易情形，惟該函經遞送陽君戶籍所在地址後，以「遷移不明」退回。 ⑵經查冠鈺公司進、銷項交易對象多為尚有違欠暫緩撤銷登記、擅自歇業他遷不明、已通報主管機關撤銷登記或虛設行號等營業狀況異常之營業人，且部分異常營業人與冠鈺公司、弘暘公司互有開立、取得發票，循環交易之情形；另該公司尚有稅款欠繳之紀錄，尚非正常營運之營業人。在交易雙方均無法提供足資認定確有支付貨款之資料、各項會計帳簿及財務報表等相關證據資料佐證之下，自無法據以認定其與弘暘公司之交易為真實。冠鈺公司經稅務機關初步研判亦涉嫌無進、銷貨事實開立及取得不實統一發票。 17 萬喜公司 ⑴萬喜公司係於83年9 月6 日設立，於98年3 月1 日擅自歇業他遷不明，登記營業項目為「廣告設計」，與弘暘公司之營業項目「電子器材、設備批發」迥異。經稅務機關函請負責人趙瑞麟備詢，惟迄未前往說明。 ⑵經查萬喜公司進、銷項交易對象多為尚有違欠暫緩撤銷登記、擅自歇業他遷不明、已通報主管機關撤銷登記或虛設行號等營業狀況異常之營業人，且部分異常營業人與萬喜公司、弘暘公司互有開立、取得發票，循環交易之情形；另該公司尚有稅款欠繳之紀錄，尚非正常營運之營業人。在交易雙方均無法提供足資認定確有支付貨款之資料、各項會計帳簿及財務報表等相關證據資料佐證之下，自無法據以認定其與弘暘公司之交易為真實。 18 宏嘉公司 ⑴宏嘉公司係於91年10月2 日設立，於99年5 月31日擅自歇業他遷不明，100 年3 月10日已通報主管機關撤銷登記，惟尚有違欠暫緩註銷，登記營業項目為「其他電子管製造、真空管製造、電子管製造、代理商」。經稅務機關函請負責人備詢，惟迄未提示案關資料或陳述意見，尚難認定其與弘暘公司間確有交易。 ⑵經查宏嘉公司亦為弘暘公司進貨對象，其進、銷項交易對象多為尚有違欠暫緩撤銷登記、擅自歇業他遷不明、已通報主管機關撤銷登記或虛設行號等營業狀況異常之營業人，且部分異常營業人與宏嘉公司、弘暘公司互有開立、取得發票，循環交易之情形；另該公司尚有稅款欠繳之紀錄，尚非正常營運之營業人。在交易雙方均無法提供足資認定確有支付貨款之資料、各項會計帳簿及財務報表等相關證據資料佐證之下，自無法據以認定其與弘暘公司之交易為真實。 19 達斯特公司 ⑴達斯特公司係於97年1 月8 日設立，於101 年2 月21日擅自歇業他遷不明，101 年9 月10日已通報主管機關撤銷登記。登記營業項目為「塑膠袋批發、其他化學原料批發、室內裝潢工程、代理商」，與弘暘公司之營業項目「電子器材、設備批發」迥異。經查達斯特公司向弘暘公司所購進之貨物為「手錶」，核與二家公司登記之營業項目不符；又達斯特公司設址臺北市，該筆交易當時弘暘公司設址高雄市，依訂購單所載貨品交付由達斯特公司自取，顯有違商業交易常態。 ⑵經查達斯特公司進、銷項交易對象多為已通報主管機關撤銷登記、尚有違欠暫緩撤銷登記、虛設行號、部分虛進虛銷等營業狀況異常之營業人，且部分異常營業人與達斯特公司、弘暘公司互有開立、取得發票，循環交易之情形；另該公司尚有稅款欠繳之紀錄，營業狀況明顯異常，自無法據以認定其與弘暘公司之交易為真實。 20 寶勝公司 寶勝公司因96年3 月至97年6 月間涉嫌無交易事實卻虛開不實統一發票，幫助他人逃漏稅捐，業經北區國稅局於101 年4 月18日以北區國稅審四字第1010000579號刑事案件移送書移請桃園地檢署偵辦刑責在案，顯見寶勝公司與弘暘公司間並無交易事實。 21 亞洲多寶公司 亞洲多寶公司因96年1 月至98年2 月間涉嫌無交易事實卻虛開不實統一發票，幫助他人逃漏稅捐，業經高雄市國稅局於101 年9 月28日以財高國稅審四字第1010054336號刑事案件移送書移請高雄地檢署偵辦刑責在案，顯見亞洲多寶公司與弘暘公司間並無交易事實。 22 天霖公司 ⑴天霖公司於94年11月21日設立，於99年1 月14日申請註銷（尚待決清算），惟尚有違欠暫緩註銷，登記營業項目為「小五金批發、其他化學原料批發、未分類其他機械器具批發、管道工程」，與弘暘公司之營業項目「電子器材、設備批發」迥異。經稅務機關函請負責人馮基仁說明交易情形，惟迄未前往說明。 ⑵經查天霖公司進、銷項交易對象多為已通報主管機關撤銷登記、尚有違欠暫緩撤銷登記、虛設行號、部分虛進虛銷等營業狀況異常之營業人，異常比例達100%，且部分異常營業人與天霖公司、弘暘公司互有開立、取得發票，循環交易之情形；另該公司尚有稅款欠繳之紀錄，營業狀況明顯異常。在交易雙方均無法提供足資認定確有支付貨款之資料、各項會計帳簿及財務報表等相關證據資料佐證之下，自無法據以認定其與弘暘公司之交易為真實。天霖公司經稅務機關初步研判亦涉嫌無進、銷貨事實開立及取得不實統一發票。 23 偉達興公司 偉達興公司於97年6 月9 日設立，於98年11月16日擅自歇業他遷不明，100 年1 月16日已通報主管機關撤銷登記。該公司負責人陳韋達（本名陳信偉）於101 年7 月16日稅務機關談話紀錄表示，該公司主要經營洗車業務，服務對象為個人車主，為何會開立或取得發票，其本人均不知情。偉達興公司經稅務機關初步研判亦涉嫌無進、銷貨事實開立及取得不實統一發票，其與弘暘公司並無交易事實。 24 易吉購公司 易吉購公司因96年5 月至98年4 月間涉嫌無交易事實卻虛開不實統一發票，幫助他人逃漏稅捐，業經高雄市國稅局於101 年4 月10日以財高國稅審四字第1010014855號刑事案件移送書移請高雄地檢署偵辦刑責在案，顯見易吉購公司與弘暘公司間並無交易事實。 25 願景于公司 ⑴願景于公司係於92年6 月24日設立，於99年7 月1 日擅自歇業他遷不明。 ⑵經查願景于公司進、銷項交易對象多為尚有違欠暫緩撤銷登記、擅自歇業他遷不明、已通報主管機關撤銷登記或虛設行號等營業狀況異常之營業人，且部分異常營業人與願景于公司、弘暘公司互有開立、取得發票，循環交易之情形；另該公司尚有稅款欠繳之紀錄，尚非正常營運之營業人。在交易雙方均無法提供足資認定確有支付貨款之資料、各項會計帳簿及財務報表等相關證據資料佐證之下，自無法據以認定其與弘暘公司之交易為真實。 26 卉政公司 經查卉政公司係於90年6 月11日設立，營業項目為「家電（視聽設備除外）批發、木材批發」。經查該公司提供之匯款單，匯款人為「王建生」及「柯佳欣」，且分別於華南銀行新興分行及東高雄分行，以現金存入方式匯款，惟卉政公司係設籍於臺北市營業，然該公司應付之款項卻持現金至高雄地區匯款，實有違常情，且查卉政公司申報之員工薪資所得憑單，王君與柯君亦非該公司之員工，顯為刻意安排之資金流程，弘暘公司既未提示相關資料接受調查，自無法據以認定卉政公司與弘暘公司之交易為真實。 27 久菖公司 ⑴久菖公司於92年6 月9 日設立，於100 年4 月25日擅自歇業他遷不明，登記營業項目為「枕套、被套、床單（罩）、沙發套、布帘縫製」，與弘暘公司之營業項目「電子器材、設備批發」迥異。經稅務機關函查，惟該公司迄未前往說明及提示相關資料。 ⑵經查久菖公司營業地址即弘暘公司目前登記營業地址，且該公司尚有稅款欠繳之紀錄。在交易雙方均無法提供足資認定確有支付貨款之資料、各項會計帳簿及財務報表等相關證據資料佐證之下，自無法據以認定其與弘暘公司之交易為真實。